【裁判字號】    95,訴,961
【裁判日期】    970131
【裁判案由】    加重強盜罪
【裁判全文】
臺灣士林地方法院刑事判決              95年度訴字第961 號
公  訴  人  臺灣士林地方法院檢察署檢察官
被      告  乙○○
選任辯護人  黃重鋼律師
            林上鈞律師
            李詩皓律師
被      告  戊○○
                    （另案於臺灣臺北監獄臺北分監執行中）
選任辯護人  林誌誠律師
被      告  甲○○
選任辯護人  王鳳安律師
被      告  丙○○
                    （另案於臺灣花蓮監獄花蓮分監執行中）
選任辯護人  李國盛律師
上列被告等因加重強盜罪案件，經檢察官提起公訴（95年度偵字
第8779號），本院判決如下：
    主  文
乙○○結夥三人以上竊盜，處有期徒刑壹年貳月，減為有期徒刑
柒月。
戊○○結夥三人以上竊盜，累犯，處有期徒刑壹年，減為有期徒
刑陸月，如易科罰金以銀元參佰元即新臺幣玖佰元折算壹日。
甲○○結夥三人以上竊盜，處有期徒刑壹年，減為有期徒刑陸月
，如易科罰金以銀元參佰元即新臺幣玖佰元折算壹日。
丙○○結夥三人以上竊盜，處有期徒刑拾月，減為有期徒刑伍月
，如易科罰金以銀元參佰元即新臺幣玖佰元折算壹日。
    事  實
一、乙○○有賭博前科，另於民國90年間，因犯竊盜罪，經臺灣
    花蓮地方法院以90年度易字第470 號判決拘役30日，如易科
    罰金以銀元300 元折算1 日確定，於90年12月18日執行完畢
    。又於91年間，因犯傷害罪，經臺灣花蓮地方法院以91年度
    林簡字第25號判處拘役50日，如易科罰金以銀元300 元折算
    1 日確定，於91年7 月24日執行完畢。戊○○前有竊盜罪及
    違反毒品危害防制條例前科，又因犯竊盜罪，經臺灣高等法
    院以87年度上易字第2097號判處有期徒刑1 年2 月確定，於
    89 年3月20日縮短刑期假釋出監並付保護管束，嗣經撤銷假
    釋執行殘刑有期徒刑6 月9 日；另因違反毒品危害防制條例
    、竊盜等案件，經臺灣高等法院以87年度上訴字第3195號判
    決有期徒刑8 月確定；再因犯竊盜罪，經臺灣基隆地方法院
    以89年度訴字第36 8號判處有期徒刑9 月確定，上開有期徒
    刑8 月、9 月，再經臺灣基隆地方法院以91年度聲字第77號
    裁定定其應執行刑為有期徒刑1 年4 月確定；復因竊盜案件
    ，經臺灣板橋地方法院以90年度易字第3870號判決有期徒刑
    1 年確定；上開有期徒刑殘刑6 月9 日、有期徒刑1 年4 月
    、1 年經接續執行後，於93年1 月20日縮短刑期假釋出監，
    於93年9 月13日縮刑期滿執行完畢（構成累犯）。
二、乙○○、戊○○有上開犯罪科刑執行紀錄，猶不知悛悔，於
    95年5 月25日21時30分許，由乙○○騎乘機車搭載戊○○，
    丙○○騎乘機車搭載甲○○，途經臺北市大同區○○○路○
    段11 4號達美亞機車精品店前，停車欲選購安全帽，因丁○○將騎乘之車號BNY-225 號（起訴書誤載為BNN-255 號，應
    予更正）機車停於精品店門口，其女友柯佳吟並將女用皮包
    置於機車座墊下之置物箱後，相偕進入店內選購物品，彼4
    人見有機可乘，即共同基於意圖為自己不法所有之犯意聯絡
    ，於21時32分許時（起訴書記載為21時許，應予更正），由
    乙○○指示甲○○、戊○○進入店內佯裝購物，並藉機阻擋
    丁○○之視線把風，丙○○則於店門口監視把風，並扶住該
    機車車身，由乙○○下手以強拉方式，竊取機車置物箱內柯
    佳吟之皮包得逞，內有現金新臺幣（下同）800 多元、面額
    500 元之SOGO百貨公司禮券2 張、柯佳吟身分證、健保卡、
    機車駕照、鑰匙1 串等物。
三、案經臺北市政府警察局大同分局報請臺灣士林地方法院檢察
    署檢察官偵查起訴。
    理  由
壹、證據能力部分：
  (一)查被告對於證人丁○○、柯佳吟、郭貴芬於警詢時之證詞，
    屬被告以外之人於審判外之陳述，且被告於本院審判程序中
    並不同意作為證據，復無其他依法律規定得作為證據之情形
    ，依刑事訴訟法第159 條第1 項規定，在本院審理，上開證
    人之警詢筆錄自無證據能力，不可採為判斷之依據，合先敘
    明。
  (二)次按被告以外之人於偵查中向檢察官所為之陳述，除顯有不
    可信之情況者外，得為證據，刑事訴訟法第159 條之1 第2
    項定有明文。查證人丁○○、柯佳吟、郭貴芬於偵查中之證
    述，係以證人身分經具結而為陳述，而偵查中檢察官向被告
    以外之人所取得之陳述，原則上均能遵守法律規定，不致違
    法取供，是其可性信極高，因此上開證據固為傳聞證據，但
    其信用度有受擔保，並無顯不可信的情形，應符合上開規定
    ，即得例外採為證據。
貳、實體部分：
一、上揭事實，業據被告乙○○、戊○○、甲○○、丙○○4 人
    於本院審理時坦承不諱，並經證人即被害人丁○○、證人即
    丁○○女友柯佳吟、證人即達美亞精品店店員郭貴芬於檢察
    官偵查中、證人丁○○於本院審理時分別結證在卷，且有達
    美亞機車精品店監視錄影帶暨監視錄影畫面翻拍照片、被告
    乙○○使用之0000000000號、被告戊○○使用之0000000000
    號行動電話雙向通聯紀錄（偵卷第98、99、115 、116 頁）
    、證人柯佳吟0968xxxxxx（號碼詳卷）電話通話紀錄（偵卷
    第231 至第234 頁）、臺北市政府警察局勤務指揮中心受理
    各類案件紀錄單（偵卷第235 頁）、被告甲○○使用之粉紅
    色PANASONIC 手機及0000000000號行動電話通聯紀錄（偵卷
    第80頁至第92頁）附卷可稽。因被告4 人原本同行，若被告
    乙○○係單獨起意自行下手行竊，何以其餘3 人須同時停留
    ，且由被告戊○○、甲○○進入店內，擔任把風工作，被告
    乙○○下手之時，被告丙○○更在旁監視把風且幫忙扶住機
    車，另於被告乙○○犯行得手後，為被害人丁○○發現異狀
    時，被告4 人竟然同時四散逃逸離開現場，此無非係為免竊
    盜犯行遭人查獲之舉動，若非彼等之間就竊盜行為有犯意聯
    絡及行為分擔，何以如此？可見被告4 人於偵查中否認犯罪
    ，均係飾卸之詞，委無可採，應認被告甲○○於警詢及檢察
    官偵查時之自白、被告戊○○於檢察官偵查時之自白、被告
    4 人於本院審理時之自白與事實相符。綜上所述，本件事證
    明確，被告4 人結夥三人以上竊盜罪行至堪認定，應依法論
    科。
二、起訴書另認：被告乙○○、戊○○、甲○○、丙○○4 人上
    開竊盜犯行得逞後，適為丁○○發覺追出店外，戊○○、乙○○、丙○○即分別騎乘機車逃逸，丁○○追捕不及，轉身
    追捕跑離該處之甲○○，甲○○為脫免逮捕，竟當場持所戴
    之安全帽朝丁○○擲去，並與丁○○扭打，復以腳踢丁○○
    ，施強暴於丁○○，致丁○○左手無名指扭挫成傷 (未據告
    訴)， 嗣於離該精品店50公尺處之酒泉街200 號水利局前（
    本院按，該處係臺北市政府工務局衛生下水道工程處，偵查
    卷宗及起訴書就此部分均誤載為水利局，應予更正，以下簡
    稱為衛工處），丁○○反扣甲○○雙手逮捕壓制在地，並要
    尾隨趕至之柯佳吟報警前來逮捕，乙○○、丙○○、戊○○
    見甲○○遭丁○○逮捕壓制在地，為脫免逮捕，即由乙○○
    以電話聯絡戊○○轉告載戊○○之丙○○後，即分騎機車回
    頭下車上前，並由持安全帽及機車大鎖之乙○○上前遏令丁○○放人，復持安全帽毆打丁○○背部，施強暴於丁○○，
    致丁○○不敢反抗，未待警前來支援，即揀起甲○○掉落之
    PANASONIC 牌手機逃開，任由乙○○等人搭救甲○○離去，
    因認被告甲○○係犯刑法第329 條之準強盜罪，被告乙○○
    、戊○○、丙○○共犯刑法第330 條第1 項之加重準強盜罪
    云云。惟查：
  (一)按刑法第329 條之規定旨在以刑罰之手段，保障人民之身體
    自由、人身安全及財產權，免受他人非法之侵害，以實現憲
    法第8 條、第22條及第15條規定之意旨。立法者就竊盜或搶
    奪而當場施以強暴、脅迫者，僅列舉防護贓物、脫免逮捕或
    湮滅罪證三種經常導致強暴、脅迫行為之具體事由，係選擇
    對身體自由與人身安全較為危險之情形，視為與強盜行為相
    同，而予以重罰。至於僅將上開情形之竊盜罪與搶奪罪擬制
    為強盜罪，乃因其他財產犯罪，其取財行為與強暴、脅迫行
    為間鮮有時空之緊密連接關係，故上開規定尚未逾越立法者
    合理之自由形成範圍，難謂係就相同事物為不合理之差別對
    待。經該規定擬制為強盜罪之強暴、脅迫構成要件行為，乃
    指達於使人難以抗拒之程度者而言，是與強盜罪同其法定刑
    ，尚未違背罪刑相當原則，與憲法第23條比例原則之意旨並
    無不符（大法官會議釋字第630 號解釋參照）。
  (二)公訴人認被告乙○○、戊○○、甲○○、丙○○4 人涉犯準
    強盜及加重準強盜罪，無非係以：證人丁○○、柯佳吟、郭
    貴芬之證詞、證人丁○○受傷之診斷證明書、被告乙○○、
    戊○○、甲○○使用之行動電話通聯紀錄、證人柯佳吟使用
    之電話通話紀錄、臺北市政府警察局勤務指揮中心受理各類
    案件紀錄單、被告甲○○使用之粉紅色PANASONIC 手機，執
    為論據。訊據被告乙○○、戊○○、甲○○、丙○○4 人均
    否認有準強盜或加重準強盜之犯行，被告甲○○辯稱：伊在
    奔跑的過程中，有順手將手中所持之安全帽丟棄，但並非故
    意對著丁○○丟擲，亦未故意攻擊楊某等語，被告戊○○、
    丙○○辯以：渠等騎乘機車行至衛工處前停車時，距離丁○○壓制甲○○之位置尚有10步距離，戊○○有下車站立於機
    車旁，丙○○則坐在機車上，渠等並未上前包圍或攻擊丁○○等情，被告乙○○則以：伊單獨騎車至衛工處前，雖然有
    拿安全帽打丁○○背部1 下，但並沒有拿出機車大鎖，亦未
    出言表示人給我放開，丁○○亦未因而達於不能抗拒之程度
    等語。經查：
    1.先觀之被害人丁○○追捕被告甲○○之過程中，丁○○受
      有左手無名指扭挫成傷之傷害，此有診斷證明書（偵卷第
      173 頁）及保福中醫診所95年6 月1 日、6 月2 日電腦病
      歷（附於本院卷內）在卷足憑，惟被告甲○○斯時丟擲安
      全帽之情形，依證人丁○○於偵查中所述為：當時伊要捉
      甲○○時，他就拿安全帽往後甩（偵卷第159 頁），甲○○也沒有看，只是順勢往伊追他的方向丟（偵卷第271 頁
      ），於本院審理時亦結證稱：甲○○先用安全帽往後甩，
      他如何甩我不記得了，我沒有被打到，我有閃開（本院96
      年12月26日審判筆錄第5 頁），足見被告甲○○所辯非虛
      ，其係於逃跑過程中，為順利逃脫，於向前奔跑之際，始
      將拿置於手中之安全帽隨手向側邊或向後方丟棄，並非刻
      意轉身對準證人丁○○身體丟擲安全帽。至於起訴書認被
      告甲○○與丁○○扭打，並以腳踢丁○○云云，因一般人
      於遭人追趕甚至壓制時，以手腳揮舞反抗，乃屬正常反應
      ，證人丁○○於偵、審中亦結證：伊追甲○○時，吳某沒
      有做攻擊的動作（偵卷第156 頁），伊從背後捉甲○○的
      衣服，他就用手一直往後甩，想把伊的手撥掉（偵卷第27
      1 頁），伊追趕的那個人沒有其他攻擊行為，伊就是一直
      追他，在壓制過程中，他就是用力掙脫，出力的扭動自己
      身體，甩伊的手（本院96年12月26日審判筆錄第5 、6 頁
      ）各等語，可證被告甲○○並無其他積極攻擊動作。況且
      證人丁○○除前揭傷勢外，身體其餘各部位並無其他傷害
      ，若被告甲○○有故意傷害行為，則丁○○所受傷害當不
      致如此輕微。
    2.再審視被告乙○○單獨騎乘機車及被告丙○○騎乘機車搭
      載被告戊○○前往衛工處前空地及離開之過程：
      (1)經細繹卷附資料結果，證人丁○○追趕被告之先後順序
        為：先追趕騎乘機車之被告丙○○、戊○○，追趕不上
        ，再行回頭追趕單獨騎乘機車逃跑之被告乙○○，亦追
        不上，最後再追逐徒步之被告甲○○，此據證人丁○○
        證述明白。而被告甲○○係以跑步方式往達美亞機車精
        品店左側，沿延平北路4 段往北方向逃跑，至酒泉街口
        時，再左轉沿酒泉街往西，朝環河北路方向，行至酒泉
        街200 號衛工處前空地，遭丁○○壓制在地；至於被告
        乙○○被證人丁○○發現後，係騎機車往精品店門口右
        側，沿延平北路4 段往南方向逃跑，再左轉到巷子內，
        向東朝重慶北路方向前進，另被告丙○○、戊○○則係
        騎機車往精品店左側，沿延平北路4 段往北方向逃跑；
        而被告戊○○逃跑時曾撥打電話給被告乙○○，第1 通
        電話撥打時間為21:50:41，乙○○基地臺位置係在延平
        北路4 段28號5 樓，恰在精品店之南方，丁○○壓制被
        告甲○○地點之東方，戊○○基地臺位置係在酒泉街22
        7 號，恰在精品店之東北方，丁○○壓制被告甲○○地
        點之東方，此經被告乙○○、戊○○、甲○○、丙○○
        分別供述明確，並據證人丁○○證述在卷，復有證人丁○○手繪之現場圖（偵卷第280 頁）、被告乙○○使用
        之0000000000號、被告戊○○使用之0000000000號行動
        電話雙向通聯紀錄（偵卷第98、99、115 、116 頁）、
        證人柯佳吟0968xxxxxx（號碼詳卷）電話通話紀錄（偵
        卷第231 至第234 頁）附卷可佐。由此可知，被告丙○○、戊○○與乙○○騎車逃跑方向，與丁○○追趕被告
        甲○○方向，為相反方向。
      (2)再參酌證人柯佳吟2 次撥打電話報案時間分別為案發當
        天之21:50:09至21:50:15及21:50:39至21:51:16，與被
        告戊○○、乙○○間之前揭第1 通電話撥打時間，幾乎
        為同時，而證人丁○○於偵查中結證稱：從伊將甲○○
        壓制在地至乙○○等人抵達止，時間約為3 分鐘左右，
        柯佳吟打電話報案地點在伊壓制甲○○對面之酒泉街等
        語（偵卷第145 頁），據此可見被告戊○○、乙○○於
        第1 次聯絡時，該2 部機車之各自位置，皆與證人丁○○壓制被告甲○○位置，有相當之距離，否則若在目視
        可見之距離，以彼等騎車速度，應該立即可以抵達，不
        會遲至3 分鐘始到現場，由此可證被告乙○○、戊○○
        、丙○○並不知被告甲○○已遭證人丁○○壓制於衛工
        處大門前空地，因係單純關心，並為搭載落單之甲○○
        而為聯絡並前往之，並無使被告甲○○脫免逮捕之意思
        聯絡。
      (3)另比對卷附上揭通聯紀錄及證人丁○○所述顯示，被告
        戊○○撥打第2 通電話給被告乙○○之時間係21:55:46
        ，距離證人柯佳吟報案有4 、5 分鐘之久，且被告乙○○、戊○○、丙○○既係報案後3 分鐘到現場，則第2
        通電話自係於丁○○及被告4 人陸續離開案發現場之後
        所撥打，且被告戊○○此時電話之基地臺位置係在重慶
        北路3 段338 號，被告乙○○之基地臺位置係在蘭州街
        89巷22號停車塔頂，均在臺北大橋附近，在案發地點南
        方，而被告戊○○、丙○○均供稱渠等2 人離開案發現
        場後，就往萬華方向前進，互核一致，勾稽其路線，恰
        在案發現場南方無誤，再參酌卷附之臺北市政府警察局
        勤務指揮中心受理各類案件紀錄單（偵卷第235 頁），
        顯示警員係21:55 抵達現場，證人丁○○亦證稱：被告
        他們跑走之後，警察過沒10秒就到精品店的路口（本院
        96年12月26日審判筆錄第6 頁），據此堪認該第2 通電
        話係被告戊○○搭載丙○○離開現場往萬華方向前進時
        ，與搭載被告甲○○之乙○○聯絡時所撥打，該通電話
        自與本案無關。準此，上開2 通電話通話時，被告乙○○、戊○○、丙○○3 人均不可能知悉被告甲○○正被
        證人丁○○壓制在地，被告等人所辯堪以採信，公訴人
        此部分關於：乙○○、丙○○、戊○○見甲○○遭丁○○逮捕壓制在地，為脫免逮捕，即由乙○○以電話聯絡
        戊○○轉告載戊○○之丙○○後，即分騎機車回頭下車
        上前，並由持安全帽及機車大鎖之乙○○上前遏令丁○○放人，復持安全帽毆打丁○○背部，施強暴於丁○○
        ，致丁○○不敢反抗等詞，所指與事實不符。
    3.又參以被告乙○○獨自騎乘機車抵達衛工處後，曾經下車
      ，並於丁○○壓制被告甲○○時，驅前站立於丁○○背後
      ，手持安全帽，出言以臺語表示「人給我放開」，並朝丁○○背部毆打一下，但未成傷等情，此據證人丁○○陳述
      在卷，被告戊○○於偵查時亦曾結證以：乙○○有拿安全
      帽走向被害人，有以臺語說「人給我放開」（偵卷第163
      頁），被告乙○○於偵查中亦供稱：我有先講把人放開（
      偵卷第313 頁），互核相符。惟就斯時被告戊○○、丙○○之站立位置，證人丁○○前後陳述卻有：10步（偵卷第
      163 頁）、2 步（偵卷第271 頁）、3 步（偵卷第278 頁
      ）之不同，於審理中則陳稱：偵訊時所稱10步遠應該是正
      確的（本院96年12月26日審判筆錄第10頁），故尚難遽以
      其於偵查中前後不一之證詞而為不利於被告之認定，反觀
      其於本院審理時，以證人身分具結，並經檢察官及辯護人
      就案發時之細節進行交互詰問，在負擔偽證重罪之處罰壓
      力下結證明確，核與被告所辯距離10餘步左右相符，並與
      其於偵查中曾經作證之距離10步情節一致，故證人丁○○
      此部分證述應以於本院審理時所證較可採信。
    4.然而被告乙○○固然上前出言以臺語稱「人給我放開」，
      並以安全帽毆打丁○○1 下，惟詰之證人丁○○證述：「
      （你剛剛表示乙○○有用臺語表示把他放開，當時他的口
      氣為何？）就是很急的口氣。（口氣有無很兇？）還好。
      」（本院96年12月26日審判筆錄第13頁），除此之外，被
      告乙○○並未再施以其他強暴、脅迫方法或與強暴、脅迫
      方法之強度相當之手段，觀之其所持之工具、毆打之方式
      、部位、力道，亦未使證人丁○○難以抗拒。至於同時抵
      達之被告戊○○、丙○○係站立於距離丁○○壓制被告甲○○處約10步左右之距離，並未上前近距離包圍證人丁○○，亦未對丁○○施以任何強暴、脅迫之攻擊行為或言詞
      ，復參以當時彼等並非處於密閉空間，而係在公共場所馬
      路旁，證人丁○○復已壓制住被告甲○○，其嗣後仍能自
      主跑開，於自由離去之際，仍能從容撿起被告甲○○掉落
      在地上之手機，足認證人丁○○並未因被告之行為而達難
      以抗拒程度。此外，復查無其他積極證據足認被告甲○○
      涉有準強盜行為或被告乙○○、戊○○、丙○○3 人共同
      涉有加重準強盜犯行，檢察官此部分所指，尚嫌速斷。
三、核被告乙○○、戊○○、甲○○、丙○○4 人所為，均係犯
    刑法第321 條第1 項第4 款之結夥三人以上竊盜罪。公訴人
    認被告甲○○係犯刑法第329 條之準強盜罪，被告乙○○、
    戊○○、丙○○3 人係共犯刑法第330 條第1 項之加重準強
    盜罪，尚有未洽，惟基本社會事實同一，起訴法條應予變更
    。按被告行為後，刑法於94年2 月2 日修正公布，95年7 月
    1 日施行，而刑法施行法亦於95年6 月14日增訂第1 條之1
    。修正後刑法第2 條第1 項規定：「行為後法律有變更者，
    適用行為時之法律。但行為後之法律有利於行為人者，適用
    最有利於行為人之法律。」，係規範行為後法律變更所生新
    舊法律比較適用之準據法，於新法施行後，應適用修正後刑
    法第2 條第1 項之規定，為「從舊從輕」之比較，此條項規
    定，僅係新、舊法之比較適用之宣示性指導原則，並非實體
    刑罰法律，自不生行為後法律變更之比較適用問題。又按刑
    法第2 條第1 項之規定，既係規範行為後「法律變更」所生
    新舊法比較適用之準據法，故被告行為後刑法條文之修正，
    對於被告並無有利或不利之情形者（例如新舊法處罰輕重相
    同，犯罪構成要件亦無寬嚴之別等），即無適用修正後刑法
    第2 條第1 項之規定比較新舊法適用之問題。查95年7 月1
    日生效實施之新刑法第28條雖將舊法之「實施」修正為「實
    行」。其中「實施」一語，涵蓋陰謀、預備、著手及實行之
    概念在內，其範圍較廣；而「實行」則著重於直接從事構成
    犯罪事實之行為，其範圍較狹；二者之意義及範圍固有不同
    ，但對於本件被告等共同基於犯意聯絡，而共同實行犯行，
    共同犯罪之情形而言，刑法第28條之修正內容，對於被告並
    無「有利或不利」之影響，故應依新修正刑法第28條規定論
    以共同正犯（最高法院95年度臺上字第5589號判決參考）。
    又被告行為時之刑法第47條規定：「受有期徒刑之執行完畢
    ，或受無期徒刑或有期徒刑一部之執行而赦免後，5 年以內
    再犯有期徒刑以上之罪者，為累犯，加重本刑至2 分之1 。
    」，惟修正後之刑法第47條第1 項則規定：「受徒刑之執行
    完畢，或一部之執行而赦免後，5 年以內故意再犯有期徒刑
    以上之罪者，為累犯，加重本刑至2 分之1 。」，本件被告
    戊○○有如事實欄所載之犯罪科刑執行情形，此有臺灣高等
    法院被告前案紀錄表在卷可按，其於受有期徒刑之執行完畢
    後，5 年內再故意犯本件有期徒刑以上之罪，不論依修正前
    、後之規定，均構成累犯，參照最高法院95年11月7 日第21
    次刑庭會議決議意旨，無刑法第2 條第1 項比較適用之問題
    ，應逕依修正後之刑法第47條第1 項規定，論以累犯，並加
    重其刑。
四、爰審酌被告乙○○、戊○○、甲○○、丙○○4 人各人之素
    行、生活狀況、智識程度、各別參與竊盜行為分工之程度不
    一、彼等均年輕力壯，竟不思依循正途謀求生計，以竊取他
    人之物方式取得財物，實屬不是、嗣於本院審理時終知坦承
    加重竊盜犯行、被告乙○○取得全部贓物，嗣被告4 人已與
    被害人丁○○達成和解，由被告乙○○給付賠償金2 萬元，
    此據證人丁○○證述在卷，顯見渠等犯後知所悔悟等一切情
    狀，分別量處如主文所示之刑。另新修正刑法第57條關於科
    刑時應審酌之事項，其中修正後刑法第57條第7 款「犯罪行
    為人與被害人之關係」，係將修正前同條第8 款「犯人與被
    害人『平日』之關係」之「平日」一語刪除，擴大犯罪行為
    人與被害人在犯罪行為上之關係，亦屬科刑時應予考慮之標
    準，修正後同條第8 款並增列「犯罪行為人違反義務之程度
    」，此均屬法院就刑之裁量審認標準之明文化，非屬法律之
    變更（最高法院95年5 月23日第8 次刑庭會議決議亦同此意
    旨），自無新修正之刑法第2 條第1 項規定之適用，併此說
    明。
五、又被告4 人犯罪時間在96年4 月24日以前，合於中華民國96
    年罪犯減刑條例所規定之減刑條件，爰各依該條例第2 條第
    1 項第3 款之規定減其宣告刑2 分之1 ，如主文所示。另易
    科罰金之折算標準、易服勞役之折算標準及期限，新法施行
    後，亦應依新法第2 條第1 項之規定，適用最有利於行為人
    之法律，最高法院95年5 月23日第8 次刑事庭會議決議可資
    參照。修正前刑法第41條第1 項前段規定：「犯最重本刑為
    5 年以下有期徒刑以下之刑之罪，而受6 個月以下有期徒刑
    或拘役之宣告，因身體、教育、職業、家庭之關係或其他正
    當事由，執行顯有困難者，得以1 元以上3 元以下折算1 日
    ，易科罰金。」。被告戊○○、甲○○、丙○○3 人行為時
    之易科罰金折算標準，修正前罰金罰鍰提高標準條例第2 條
    前段（現已刪除）規定，就其原定數額提高為100 倍折算1
    日，則本件被告行為時之易科罰金折算標準，應以銀元300
    元折算1 日，經折算為新臺幣後，應以新臺幣900 元折算為
    1 日。惟新修正施行之刑法第41條第1 項前段則規定：「犯
    最重本刑為5 年以下有期徒刑以下之刑之罪，而受6 個月以
    下有期徒刑或拘役之宣告者，得以新臺幣1,000 元、2,000
    元或3,000 元折算1 日，易科罰金。」，經綜合比較結果，
    修正後刑法並非較有利於行為人，依刑法第2 條第1 項前段
    之規定，仍應依上開修正前之刑法規定，諭知易科罰金之折
    算標準。
據上論斷，應依刑事訴訟法第299 條第1 項前段、第300 條，刑
法第2 條第1 項前段、第28條、第321 條第1 項第4 款、第47條
第1 項、修正前刑法第41條第1 項前段，中華民國96年罪犯減刑
條例第2 條第1 項第3 款、第7 條、第9 條，修正刪除前罰金罰
鍰提高標準條例第2 條，判決如主文。
本案經檢察官張紜瑋到庭執行職務。
中    華    民    國    97    年    1     月    31    日
                  刑事第五庭審判長法  官  李育仁
                                  法  官  許辰舟
                                  法  官  黃潔茹
以上正本證明與原本無異。
如不服本判決應於判決送達後10日內向本院提出上訴狀。
                                  書記官  柳瑞宗
中    華    民    國    97    年    1     月    31    日
附錄本判決論罪科刑依據之法條：
中華民國刑法第321條第1 項第4 款
（加重竊盜罪）
犯竊盜罪而有左列情形之一者，處 6 月以上、 5 年以下有期徒
刑：
一  於夜間侵入住宅或有人居住之建築物、船艦或隱匿其內而犯
之者。
二  毀越門扇、牆垣或其他安全設備而犯之者。
三  攜帶兇器而犯之者。
四  結夥三人以上而犯之者。
五  乘火災、水災或其他災害之際而犯之者。
六  在車站或埠頭而犯之者。
前項之未遂犯罰之。


司法院資訊處製作；財團法人民間司法改革基金會備份。
